【裁判字號】    90,易,1509
【裁判日期】    900606
【裁判案由】    贓物
【裁判全文】
臺灣臺中地方法院刑事判決                          九十年度易字第一五０九號
    公  訴  人  臺灣臺中地方法院檢察署檢察官
    被      告  甲○○
右列被告因贓物案件，經檢察官提起公訴（九十年度偵字第七０八六號），本院判決
如左：
    主  文
甲○○收受贓物，累犯，處有期徒刑肆月，如易科罰金，以參佰元折算壹日。
    事  實
一、甲○○前曾於民國（以下同）八十二年間，因違反肅清煙毒條例與麻醉藥品管理
    條例二罪，經臺灣高等法院臺中分院分別判處有期徒刑三年、四月，定其應執行
    刑有期徒刑三年二月確定，入監執行，八十四年二月十五日假釋出獄，假釋期間
    付保護管束，迄八十五年十一月二十四日未經撤銷保護管束而執行完畢，猶未知
    悔改；又於八十九年二月間（農曆年大年初二），在臺中市中山公園臨三民路大
    門旁，見某姓名年籍不詳綽號「小林」之男子，所騎乘車牌號碼ＩＫＰ─六九五
    號機車一部（按該機車為乙○○所有，而於八十八年間，在臺中市○○路四十三
    號處，為某不詳姓名者下手竊取），為屬來源不明之贓物，竟因欠缺交通工具使
    用，仍向綽號「小林」之男子借用上開機車以供為代步工具。嗣於九十年四月十
    二日下午九時三十分許，騎乘該機車行經臺中市○○○路九二二號前為警查獲。
二、案經臺中縣警察局霧峰分局報請臺灣臺中地方法院檢察署檢察官偵查起訴。
    理  由
一、訊據被告甲○○固直承有於右揭時地向該姓名年籍不詳綽號「小林」之男子借用
    前開機車使用而為警查獲之事實，惟矢口否認有何收受贓物之犯行，辯稱：並不
    知悉該機車為贓物等云云；惟查：(1)：右揭車牌號碼ＩＫＰ─六九五號機車，係
    被害人乙○○所有，而於八十八年間，在臺中市○○路四十三號處連同機車車牌
    失竊一節，已據被害人乙○○於警訊中指訴綦詳，並有車輛竊盜、車牌失竊資料
    個別查詢報表─查詢車輛認可資料、贓物認領保管收據各一紙在卷可據，是被告
    持有使用之上開機車，自屬贓物為訛；(2)：又汽、機車之使用，需於交通部公路
    局各監理機關領得該汽、機車之牌照懸掛，使用人並需領得該機車之行車執照或
    來源證件以供辨識始得使用，而一般借用汽、機車使用者，於使用前猶需取得該
    汽、機車之行車執照或來源證件，以資辨別所使用汽、機車來源之正當性，此為
    一般常情，自亦應為被告所明知，而被告於向該姓名年籍不詳綽號「小林」之人
    借用上開機車時，並未取得該機車之行車執照或來源證件，以資辨識該機車之來
    源與合法性，被告取得該機車使用之方式自與一般借用機車之常態相違，況被告
    於本院審理中對該綽號「小林」之人，本名、住居所、職業均無法明確陳述，顯
    見被告與該綽號「小林」之人並非熟識，而被告與該綽號「小林」之人既非熟識
    ，如該綽號「小林」之人為該機車之所有人，將該機車借予被告後，事後又如何
    取回該機車？是被告於向該綽號「小林」之人借用該機車時，顯見已有贓物之明
    知，而仍向該綽號「小林」之人借得上開機車使用，自有收受贓物之犯行；是被
    告所辯不知該機車為贓物云云，自屬事後卸責之詞，不足以採信，事證明確，被
    告犯行，堪以認定。
二、核被告甲○○所為，係犯刑法第三百四十九條第一項之收受贓物罪；又被告前曾
    於八十二年間，因違反肅清煙毒條例與麻醉藥品管理條例二罪，經臺灣高等法院
    臺中分院分別判處有期徒刑三年、四月，定其應執行刑有期徒刑三年二月確定，
    入監執行，八十四年二月十五日假釋出獄，假釋期間並付保護管束，迄八十五年
    十一月二十四日未經撤銷保護管束而執行完畢，此有臺灣臺中地方法院檢察署刑
    案資料查註紀錄表與臺灣高等法院被告全國刑案紀錄表各一紙在卷可憑，其於五
    年之內再犯本件有期徒刑以上之罪，為累犯，應依刑法第四十七條之規定加重其
    刑。爰審酌被告於犯後猶矯飾其過，態度欠佳，未見悔意，惟念其本件犯行所生
    危害尚非重大等一切情狀，量處如主文所示之刑，並依新修正刑法第四十一條第
    一項前段規定諭知易科罰金之折算標準（按刑法第四十一條原規定所犯最重本刑
    為三年以下有期徒刑以下之刑之罪，而受六個月以下有期徒刑或拘役之宣告者，
    得易科罰金，後經立法院三讀通過修正為所犯最重本刑為五年以下有期徒刑以下
    之刑之罪，而受六個月以下有期徒刑或拘役之宣告者，得易科罰金，並經總統於
    九十年一月十日以華總一義字第九０００００三八００號公布，自九十年一月十
    二日起生效，雖本件被告所犯之罪其最重本刑為三年以下有期徒刑之罪，如經宣
    告六個月以下有期徒刑或拘役，亦不生得否易科罰金之新舊法何者有利於被告之
    比較，惟法令既經變更，自應適用裁判時之法令，併予敘明。），以資懲儆。
據上論斷，應依刑事訴訟法第二百九十九條第一項前段，刑法第二條第一項前段、第
三百四十九條第一項、第四十七條、第四十一條第一項前段，罰金罰鍰提高標準條例
第一條前段、第二條，判決如主文。
中      華      民      國      九十      年      六    月      六      日
                                        法  官   梁   堯   銘
右正本證明與原本無異。
如不服本判決，應於送達後十日內向本院提出上訴狀（須附繕本），上訴於臺灣高等
法院臺中分院。
                                        書記官
中      華      民      國      九十      年      六    月      六      日
附錄論罪科刑法條
刑法第三百四十九條
收受贓物者，處三年以下有期徒刑、拘役或五百元以下罰金。
搬運、寄藏、故買贓物或為牙保者，處五年以下有期徒刑、拘役或科或併科一千元以
下罰金。
因贓物變得之財物，以贓物論。


司法院資訊處製作；財團法人民間司法改革基金會備份。
